臺灣臺中地方法院民事判決　九十一年訴字第三九三一號
　　原　　　告　乙○○
　　被　　　告　甲○○
右當事人間請求損害賠償事件，由本院刑事庭移送前來，本院於民國九十三年三月二
十五日言詞辯論終結，判決如左：
    主      文
被告應給付原告新臺幣壹拾伍萬零柒佰壹拾貳元，及自民國九十一年十二月二十七日
起至清償日止，按週年利率百分之五計算之利息。
原告其餘之訴駁回。
訴訟費用由被告負擔百分之七十三，餘由原告負擔。
本判原告勝訴部分得假執行。但被告如於執行標的物拍定、變賣前，以新台幣壹拾伍
萬零柒佰壹拾貳元為原告預供擔保，得免為假執行。
原告其餘假執行之聲請駁回。
    事      實
甲、原告方面：
一、聲明：被告應給付原告新台幣（下同）五十六萬八千五百六十元，及自起訴狀繕
    本送達翌日即民國九十一年十二月二十七日起至清償日止，按年息百分之五計算
    之利息；並願供擔保請准宣告假執行。
二、陳述：被告於八十九年九月十一日下午四時五十五分許，騎乘車牌號碼ＪＲＳ–
    六二五號機車在台中縣大里市○○街與無名巷口，不慎撞及原告所騎乘車牌號碼
    ＴＡＭ–六三六號機車，致原告受有左鎖骨粉碎性骨折之傷害，被告既不法侵害
    原告之權利，自應負侵權行為損害賠償責任，玆請求被告賠償原告所受之損害合
    計五十六萬八千五百六十元，玆將所請求之各項損害賠償內容臚列如下：
（一）醫療費用：原告因車禍受傷，支出醫藥費合計四萬九千零五十八元（其中健保
      給付部分為三萬七千七百五十五元，自付額部分為一萬一千三百零三元）。
（二）勞動能力損失：原告係訴外人琮勝資訊有限公司（下稱琮勝公司）之實際經營
      者，其受傷住院治療，第一次手術開刀鎖骨埋入鋼筋，須休養六個月，第二次
      開刀取出鋼釘則需休養一個月，減少其工作勞動力，受有公司營運之損失，以
      其八十八年度夫妻綜合所得稅結算申報所得總額五十四萬七千七百十八元為計
      算標準，原告受有前開七個月之所得損失合計三十一萬九千五百零二元〔計算
      方式：（547718÷12）×7＝319502（元以下四捨五入）〕。
（三）精神慰撫金：原告車禍受傷，身心常年痛苦異常，需休養療、復健七個月，前
      後二次住院開刀治療，全身麻醉，蒙受疼痛，於天氣轉變時會出現酸痛情形，
      鎖骨更不定時抽痛，夜晚無法入眠，白天精神不濟，日常提重物，需旁人代勞
      ，造成個人生活起居不便及家人之負擔，直至二次開刀，始能自然轉動運用手
      臂，爰請求被告賠償精神慰撫金二十萬元。
三、證據：提出台灣省台中縣區車輛行車事故鑑定委員會鑑定意見書、林森醫院驗傷
    診斷書及診斷證明書、財團法人仁愛綜合醫院（下稱仁愛醫院）診斷證明書、光
    仁骨科診所診斷證明書、林森醫院病人出院計畫表、調解不成立證明書及八十八
    年度綜合所得稅結算申報書各一件、林森醫院醫療費用收據五紙、仁愛醫院醫療
    費用收據二份、光仁骨科診所收據五紙、原告名片一份、照片一幀、琮勝公司變
    更登記表及戶口名簿各一份（以上除原告名片及照片外，餘均為影本）為證。
乙、被告方面：
一、聲明：原告之訴及假執行之聲請均駁回；如受不利判決，願供擔保請准免為假執
    行。
二、陳述：原告於本件車禍發生時，騎乘機車行經塗城國小大門口無名巷前，未注意
    前方車輛及減速慢行，超速行駛，在斑馬線上剎車滑行三點八米後，打滑偏向右
    側，致撞及被告所騎乘之機車之左後方，造成車尾剎車燈破裂，並使被告身受內
    傷。被告就本件車禍雖有過失，但過失程度應較原告為輕，原告始為肇事主因，
    被告是受害者。另被告對原告就其主張支出醫療費用，其中自負額為一萬一千三
    百零三元部分並無意見；又原告就其主張受有勞動能力之損失部分，並無法列舉
    其實際損失額，且其請求之期間過長，金額亦過高，原告受傷只須休養一個月即
    可。又原告雖一再主張其精神上受有痛苦，然無法提出醫生所開具之證明，且原
    告請求精神慰撫金二十萬元，並不合理。
三、證據：提出肇事現場圖影本一份為證。
丙、本院依職權調台灣高等法院台中分院（下稱台中高分院）九十一年度交上易字第
    一九八○號過失傷害刑事案全卷〔含本院九十年度交易字第七八九號刑事案卷及
    臺灣台中地方法院檢察署（下稱台中地檢署）九十年度偵字第八八九七號偵查卷
    〕。
  理      由
一、原告起訴聲明原求為「被告應賠償七十八萬三千九百零四元」（詳本院九十一年
    度交附民字第二三三號卷內之刑事言詞提起附帶民事訴訟筆錄），嗣於九十二年
    五月二十七日言詞辯論時，當庭具狀並陳明變更其聲明求為「被告應給付原告五
    十六萬八千五百六十元，及自起訴狀繕本送達翌日即民國九十一年十二月二十七
    日起至清償日止，按年息百分之五計算之利息」，核為減縮應受判決事項之聲明
    ，合於民事訴訟法第二百五十五條第一項第三款之規定，應予准許，合先敘明。
二、本件原告主張：被告於八十九年九月十一日下午四時五十五分許，騎乘車牌號碼
    ＪＲＳ–六二五號機車行經台中縣大里市○○街與無名巷口，不慎撞及其所騎乘
    之車牌號碼ＴＡＭ–六三六號機車，使其受有左鎖骨粉碎性骨折之傷害，前後二
    次住院手術治療，共需休養七個月，精神上並受有極大之痛苦，故被告自應賠償
    其所支出之醫療費用四萬九千零五十八元，及七個月之勞動能力損失（即所得損
    失）三十一萬九千五百零二元，暨精神慰撫金二十萬元，合計五十六萬八千五百
    六十元。因依侵權行為法則，求為命被告應給付原告五十六萬八千五百六十元，
    及自起訴狀繕本送達翌日即九十一年十二月二十七日起至清償日止，按年息百分
    之五計算之利息之判決。被告則以：原告騎乘機車行經本件車禍肇事地點，並未
    注意車前狀況及減速慢行，超速行駛，在斑馬線上剎車打滑三點八米後，偏向右
    側撞及伊所騎乘機車之左後方，故本件車禍之發生，伊雖有過失，但過失程度較
    原告為輕，原告方為肇事主因，且其請求之賠償金額並不合理等語，資為抗辯。
三、查原告主張其於八十九年九月十一日下午四時五十五分許，騎乘車號ＴＡＭ–六
    三六號機車途經台中縣大里市○○街與無名巷口，與被告所騎乘之車號ＪＲＳ–
    六二五號機車發生擦撞，致其受有左鎖骨粉碎性骨折之傷害之事實，業據其提出
    林森醫院驗傷診斷書及診斷證明書、仁愛醫院診斷證明書及光仁骨科診所診斷證
    明書為證，並為被告所不爭執，自堪信為真實。
四、按汽車、機車或其他非依軌道行駛之動力車輛，在使用中加損害於他人者，駕駛
    人應賠償因此所生之損害，民法第一百九十一條之二前段定有明文，此係專為非
    依軌道行駛之動力車輛在使用中駕駛人之責任而為舉證責任倒置之規定，故凡動
    力車輛在使用中加損害於他人者，即應負賠償責任，由法律推定駕駛人侵害他人
    之行為係出於過失。查本件車禍事故之發生係因被告騎乘上開機車途經肇事地點
    時，與原告騎乘之前揭機車發生撞擊所肇致，既如前述，則原告所受之左鎖骨粉
    碎性骨折之傷害顯然係被告使用上開機車時侵害其權利而發生，被告之行為與原
    告所受損害間，存有相當因果關係，是揆之上開規定，本即應推定被告前揭侵害
    原告之行為係有過失。復按汽車行駛至無號誌之交岔路口，支線道車應暫停讓幹
    線道車先行，道路交通安全規則第一百零二條第一項第二款定有明文。查本件肇
    事地點係在臺中縣大里市○○街與無名巷口，近塗城國小側門，路口並無交通號
    誌指示，而無名巷甚為狹小，無名巷口與塗城國小側門間之文化街，其上劃有行
    人穿越道（即通稱之斑馬線）等情，業經台中縣警察局道路交通事故調查報告表
    載繪明確，並有現場照片（分詳台中地檢署九十年度偵字第八八九七號偵查卷第
    六頁、第七頁及本院卷）可稽，且被告於刑事法院被訴過失傷害刑事案件審理時
    ，已陳明：伊當天係從無名巷駛出要右轉往文化街，才剛轉出開始騎就被撞到，
    在撞到之前，並未看到原告之機車等情（詳本院九十年度交易字第七八九號刑事
    卷第十二頁），可見被告騎乘機車行經上開肇事路口時，理應注意前揭規定，以
    預防危險之發生，而於車禍發生常時，又無不能注意情事，竟貿然自狹小之無名
    巷此支線道駛出右轉文化街，疏未注意為幹線道之文化街上有直行駛來之原告機
    車，而未停讓原告機車先行，致原告臨危時煞車不及，擦撞被告機車之左後方而
    肇事，使原告受有上開傷害，參以被告亦自承其就本件車禍之發生有過失（詳本
    院九十三年一月二十日言詞辯論筆錄第二頁），且本件車禍肇事責任，經刑事法
    院先後囑託台灣省台中縣區車輛行車事故鑑定委員會及臺灣省車輛行車事故覆議
    鑑定委員會鑑定及覆議結果，亦認為被告騎乘機車行經無號誌交岔路口，由支線
    道駛出右轉未暫停讓幹道直行車先行，為肇事主因，有各該委員會九十一年七月
    十日府覆議字第九一一一一五號函可參（分詳本院卷及上開刑事卷第三十六頁）
    ，加以被告被訴過失傷害犯行，已經刑事法院判處罪刑確定，業據本院調取台中
    高分院九十一年度交上易字第一九八○號刑事案卷查閱無誤，益徵被告就本件車
    禍之發生確有過失，應堪認定。
五、惟被告認為伊之過失程度較原告為輕，原告始為本件車禍肇事之主因，並以前揭
    情詞置辯。是則，玆應審究者，厥為原告對本件車禍事故之發生，是否與有過失
    及兩造間之過失程度為何，蓋此涉及是否減免被告賠償金額之問題。按「汽車行
    駛時，駕駛人應注意車前狀況，並隨時採取必要之安全措施」，道路交通安全規
    則第九十四條第三項定有明文。查本件車禍肇事路段，於文化街上劃有行人穿越
    道，並臨塗城國小側門，已如前述，是原告騎乘機車途經該肇事地點時，本應注
    意減速慢行（道路交通安全規則第一百零三條參照），乃原告於前揭刑事案件審
    理時，竟陳稱：伊不知道那邊有巷子等情（詳上開刑事卷第十二頁），足見原告
    並未注意減速謹慎行駛及車前狀況，作隨時停車之準備及採取必要之安全措施，
    致被告過失貿然自無名巷駛出右轉文化街時，其因而煞車不及，致機車前輪撞及
    被告機車之左後方而肇事；復參酌原告已自承：伊應該有一點過失等語（詳前揭
    刑事卷第十二頁），且本件車禍肇事責任，經上開鑑定及覆議之結果，亦認為原
    告騎乘機車行經無號誌交岔路口，未減速慢行且未注意車前狀況，為肇事次因，
    有前述各該函文可按，再參以原告被訴過失傷害犯行，亦經刑事法院判處罪刑確
    定，已據本院調取前揭刑事案卷查閱明確，益見原告就本件車禍之發生亦有過失
    。是本件車禍既因原告與被告雙方之過失行為所共同肇致，則本院參酌雙方之過
    失程度，認原告應負百分之三十之過失責任，而被告則應負百分之七十之過失責
    任，故被告抗辯其過失程度較原告為輕，原告始為本件車禍之肇事主因一節，尚
    屬無據。至被告雖另抗辯原告之煞車痕達三點八米，有超速情形云云。惟原告固
    承認其係因緊急煞車，始於車禍現場留有三點八米之煞車痕，然否認有超速情事
    ，陳稱：伊當時車速約三十公里左右等語（詳本院九十二年一月二十三日言詞辯
    論筆錄第二頁）。查本件車禍肇事路段行車速限為時速四十公里，路面情況為乾
    燥之瀝青柏油路面，業經上開道路交通事故調查報告表載述明確，並有現場照片
    可參，則依交通部道路交通安全督導會所訂一般公路汽車煞車距離、行車速度對
    照表之記載而觀，由原告於車禍現場留存之煞車距離三點八米判斷，原告當時之
    行車時速應未逾三十公里，此與原告所述大致符合，可見原告並無被告所指超速
    行駛情形，是被告此之所辯，亦無可採。
六、按因故意或過失，不法侵害他人之權利者，負損害賠償責任；又不法侵害他人之
    身體或健康者，對於被害人因此喪失或減少勞動能力，或增加生活上之需要時，
    應負損害賠償責任；復按不法侵害他人之身體、健康，或不法侵害其他人格法益
    而情節重大者，被害人雖非財產上之損害，亦得請求賠償相當之金額，民法第一
    百八十四條第一項前段、第一百九十三條第一項及第一百九十五條第一項分別定
    有明文。查被告騎乘機車途經本件肇事地點，既自無名巷駛出右轉文化街時，過
    失未停讓在文化街上直行駛來之原告機車先行，而與原告之機車擦撞，致原告受
    有左鎖骨粉碎性骨折之傷害，是被告顯然已過失不法侵害原告之身體、健康等人
    格權，則揆之上開規定，被告自應負侵權行為損害賠償責任。玆就原告請求之各
    項賠償金額審酌如下：
（一）醫療費用：原告主張因本件車禍受傷，曾先後至林森醫院、仁愛醫院及光仁骨
      科診所就醫治療，共支出醫療費合計四萬九千零五十八元，其中健保給付金額
      為三萬七千七百五十五元，自付額則為一萬一千三百零三元等情（未含健保給
      付）等情，業據其提出林森醫院醫療費用收據五紙、仁愛醫院醫療費用收據二
      份及光仁骨科診所收據五紙為證，且被告就原告確已支付上開醫療費用自付額
      一萬一千三百零三元部分，亦不爭執，故此部分核屬治療原告所受傷害之必要
      費用，自係因侵權行為所生財產上之損害，原告請求被告賠償，應予准許。然
      就健保給付額部分，原告固主張亦可請求被告賠償云云。惟按保險制度旨在保
      護被保險人，非為減輕損害事故加害人之責任。保險給付請求權之發生，係以
      定有支付保險費之保險契約為基礎，與因侵權行為所生之損害賠償請求權並非
      出於同一原因。後者之損害賠償請求權，殊不因受領前者之保險給付而喪失，
      兩者除有保險法第五十三條關於代位行使之關係外，不生損益相抵問題，固經
      本院著有六十八年台上字四二號判例。惟該判例係針對保險法而為，旨在闡述
      保險人得代位行使被保險人對於加害人之損害賠償請求權時，被保險人即不得
      再向加害人請求損害賠償。尚難依該判例而謂除保險法第五十三條規定之情形
      外，縱保險法以外之法律有保險人得代位行使被保險人之權利之規定，被保險
      人於受領保險給付後，仍得向加害人請求損害賠償。次按依保險法第一百三十
      五條準用第一百零三條規定，傷害保險之保險人固不得代位行使被保險人對於
      加害人之損害賠償請求權，惟全民健康保險法第八十二條規定：「保險對象因
      汽車交通事故，經本保險提供醫療給付者，本保險之保險人得向強制汽車責任
      保險之保險人代位請求該項給付。」全民健康保險法為保險法之特別法，依特
      別法優於普通法之原則，全民健康保險法第八十二條應優先於保險法第一百三
      十五條、第一百零三條之規定而為適用。從而，全民健康保險之被保險人因汽
      車交通事故，經全民健康保險提供醫療給付者，全民健康保險之保險人自得向
      強制汽車責任保險之保險人代位請求該項給付。而依強制汽車責任保險法第三
      十條規定，於該範圍內，加害人或強制汽車責任保險之被保險人之損害賠償責
      任即因而解免，全民健康保險被保險人對於加害人之損害賠償請求權亦因而喪
      失。查原告因參加全民健康保險而獲得醫療保險給付之該部分權利，揆之上開
      說明，已因全民健康保險法第八十二條之規定而移轉予保險人，則原告自不得
      向被告行使此部分之權利，是原告就健保給付額三萬七千七百五十五元部分仍
      請求被告賠償，自與法不合，不應准許。
（二）勞動能力損失：原告主張其經營琮勝公司，其因受傷前後開刀二次，共須休養
      七個月，以其八十八年度綜合所得稅結算申報之所得額五十四萬七千七百十八
      元計算，其受有七個月之所得損失合計三十一萬九千五百零二元等情，惟被告
      則抗辯原告受傷狀況只須休養一個月即可，且原告請求之金額亦過高等詞。經
      查，（１）原告因本件車禍受傷，於八十九年九月十一日在林森醫院施行手術
      ，以骨板骨釘內固定治療，於同年月十五日出院，嗣於九十年十一月二十日又
      再次施行手術，接受骨板骨釘拔除治療，於翌日出院等情，已據原告陳明，並
      有光仁骨科診所之證斷證明書附卷可憑，而本院依原告該等傷勢治療狀況，前
      雖曾向林森醫院函詢原告療傷所需期間，經該院回覆：就一般人而言，此病症
      骨折約須三個月休養，始得從事搬遷工作等情；然嗣又再函告本院，其前所述
      三個月休養時間為該院醫師依臨床上骨癒合程度而判定的預估值，並不涵蓋全
      部，得依個人工作性質而定，而患者（按即本件原告）於出院後即未再回本院
      就診，皆至陳國光醫師之診所看診，該院無法確實評估其癒後程度，應參照陳
      醫師所載為實等情，有該院九十二年六月二日、同年七月二十五日林醫字第二
      三七九號及二三九五函各一份在卷可參，準此以觀，原告於手術後既均至陳國
      光醫師經營之光仁骨科診所就診，則衡情林森醫院對其癒後程度狀況之瞭解情
      形自不若陳國光醫師確實，玆陳國光醫師其後於九十二年八月十九日既已出具
      函文告知本院：「病患乙○○，左鎖骨粉碎性骨折，於八十九年九月十一日手
      術，病患供需休養一年，始得從事業務工作」，有該函附卷可考，則自應認原
      告所受傷害核需一年之休養期間，從而，原告於本件訴訟主張其因傷須休養七
      個月時間，自無不可，被告辯稱原告僅需一個月，即屬無據。（２）復查，琮
      勝公司之名義上負責人固為訴外人即原告之妻吳淑媛，而非原告，然該公司之
      股東成員除原告外，其餘三人均為原告之子等情，有該公司變更登記表及戶籍
      謄本在卷可考，參以現今社會上家族公司以太太擔任公司之名義上負責人之情
      形甚為普遍，是原告謂其本人始為琮勝公司之實際經營者，尚非無因。又原告
      既為一企業經營者，則次應探究者，即其主張計算所受七個月休養期間之所得
      損失，應以其八十八年度夫妻綜合所得稅結算申報所得總額即琮勝公司全年營
      收五十四萬七千七百十八元為標準，是否有據。按商人之經營能力固為勞動能
      力之一種，但營業收入乃出於財產之運用，資本及機會等皆其要素，不能全部
      視為勞動能力之所得，最高法院六十三年度臺上字第一三九四號判例可資參照
      。查原告所受之傷害為左鎖骨骨折，並已向本院陳明：伊經營電腦門市，工作
      性質需利用雙手（搬電腦、電腦桌及相關之週邊設備），因受傷休養期間，無
      法扛東西，所以只好僱用工讀生幫忙約一年之期間，每月薪資一萬二千元等情
      （分詳卷附原告於九十二年五月二十六日所出具「補訴狀」之附件所載，及本
      院九十三年三月二十五日言詞辯論筆錄第二頁），足見其身體受傷所影響者，
      並非導致琮勝公司無法經營，而是其自身並無法肩負搬運電腦及其週邊相關設
      備部分之工作，是原告以八十八年公司全部之營業收入為其勞動能力所得，即
      有可疑，參以原告八十九及九十年度之夫妻綜合所得稅結算申報所得總額分別
      為六十九萬零四百四十三元及六十八萬五千四百八十五元，均較八十八年度之
      所得總額高，收益並未減少，有該二年度之綜合所得稅結算申報書二件附卷可
      按，足見原告之主張，尚乏依據。然原告既已僱傭工讀生，代其從事扛背重物
      之工作，則自應以其僱傭工讀生每月所花費之費用一萬二千元，作為計算減少
      營動能力損失之依據，方為合理，是以此核算結果，原告可請求被告賠償之營
      動能力損失額為八萬四千元（計算方式：12000×8＝84000），逾此範圍之請
      求，則不應准許。
（三）精神慰撫金：查原告因車禍致受有左鎖骨粉碎性骨折之傷害，除先於八十九年
      九月十一日施行第一次手術，以骨板骨釘內固定治療，嗣於九十年十一月二十
      日又再次施行手術，接受骨板骨釘拔除治療，所需休養期間甚久，既如前述，
      足見其身體蒙受疼痛，精神上受有痛苦，參以原告受傷處於天氣轉變時會出現
      酸痛情形，鎖骨更不定時抽痛，夜晚無法入眠，白天精神不濟，手臂無法自然
      轉動運用及提重物，個人生活起居甚為不便，且累及家人，直至二次手術，始
      能自然使用手臂等情，亦據原告陳明，足見原告精神上自受有相當之痛苦，被
      告否認原告精神上受有痛苦，自無足採。查原告為大專畢業，經營資訊業，收
      入尚佳，名下擁有土地數筆；而被告則為高職畢業，以擺地攤為業，月入約一
      、二萬元左右，並無恒產等情，業據兩造分別陳明，並有本院依兩造聲請向財
      政部臺灣省中區國稅局大屯稽徵所調取之原告八十九年度、九十年度綜合所得
      稅結算申報書、兩造各該八十九年度、九十年度綜合所得稅各類所得資料清單
      及歸戶財產清單附卷可參，足見原告之資力狀況尚佳，被告則財力尚可。是本
      院斟酌兩造前述之身分地位、教育程度、經濟能力，被告加害情形、原告所受
      精神上痛苦之程度，及本件車禍發生後，未見被告就本件過失不法行為對原告
      所加之損害有何深刻之悔意，仍極力否認其過失程度較原告為重，一再抗辯原
      告始為車禍肇事主因，此勢必更增添原告之不滿及怨懟等情緒，加深其痛苦等
      一切情狀，認被告應賠償原告精神慰撫金十二萬元，方為相當。原告於此範圍
      內之請求，自屬有據，應予准許。逾此範圍之請求，並非相當，不應准許。
七、綜上所述，原告因被告過失不法侵害其身體及健康等人格權，既得請求被告賠償
    醫藥費用一萬一千三百零三元、減少勞動力損失八萬四千元及精神慰撫金十二萬
    元，合計二十一萬五千三百零三元。惟按，損害之發生或擴大，被害人與有過失
    者，法院得減輕賠償金額，為民法第二百十七條第一項所明定。查原告對本件車
    禍之發生既與有過失，應就所生之損害負百分之三十之過失責任，已如前述，是
    本院自得依前開規定減輕被告之賠償金額，爰依上述比例減輕被告賠償金額百分
    之三十，則被告自應賠償原告十五萬零七百十二元〔計算方式：215303×70／
    100 ＝150712（元以下四捨五入）〕。從而，原告本於侵權行為法則，請求被告
    給付十五萬零七百十二元及起訴狀繕本送達翌日即九十一年十二月二十七日起至
    清償日止，按週年利率百分之五計算之遲延利息，為有理由，應予准許。逾此範
    圍之請求，即屬無據，應予駁回。
八、本件事證已臻明確，兩造其餘攻擊防禦方法及舉證，與本件判決結果並無影響，
    爰不逐一論述，附此敘明。
九、兩造陳明願供擔保，請准為假執行及免為假執行，惟就本判決原告勝訴部分，因
    所命給付之金額未逾五十萬元，自應依民事訴訟法第三百八十九條第一項第五款
    之規定，依職權宣告假執行，原告就此部分所為宣告假執行之聲請，僅在促使法
    院為此職權之行使，本院自不受其拘束，仍應逕依職權宣告假執行；而被告之聲
    請部分，則核並無不合，爰酌定相當擔保金額准許之。至原告其餘假執行之聲請
    ，因訴之駁回而失所依據，不應准許，應予駁回。
十、據上論結，本件原告之訴為一部為有理由，一部為無理由，依民事訴訟法第七十
    九條但書、第三百八十九條第一項第五款、第三百九十二條第二項、第三百九十
    三條第二項，判決如主文。
中　　　華　　　民　　　國　　九十三　　年　　　四　　　月　　十三　　日
                                    臺灣台中地方法院民事第二庭
~B法　　　官　吳美蒼
右為正本係照原本作成
如不服本判決，應於判決送達後二十日內，向本院提出上訴狀。
中　　　華　　　民　　　國　　九十三　　年　　　四　　　月　　十三　　日
~B法院書記官　黃舜民
